臺灣臺中地方法院刑事判決
111年度交易字第1682號
公  訴  人  臺灣臺中地方檢察署檢察官
被      告  林樹金



上列被告因公共危險案件，經檢察官提起公訴（111年度速偵字
第4471號），本院判決如下：
    主    文
林樹金犯駕駛動力交通工具而吐氣所含酒精濃度達每公升零點二
五毫克以上罪，累犯，處有期徒刑伍月，併科罰金新臺幣壹萬元
，有期徒刑如易科罰金，罰金如易服勞役，均以新臺幣壹仟元折
算壹日。
    犯罪事實
一、林樹金明知服用酒類或其他相類之物，致吐氣所含酒精濃度
    達每公升0.25毫克以上，即不得駕駛動力交通工具，自民國
    111年9月25日上午9時許起至同日上午9時10分許止，在其位
    於臺中市○○區○○路000號3樓之1之住所，飲用米酒後，基於
    酒後駕駛動力交通工具之犯意，於同日下午2時許，騎乘車
    牌號碼000-000號普通重型機車上路。嗣於同日下午2時15分
    許，行經臺中市西屯區西屯路3段150之41巷前時，因戴安全
    帽未繫帽帶為警攔查，經警發覺其身上散發酒味，對其施以
    吐氣酒精濃度測試，於同日下午2時25分許，測得其吐氣所
    含酒精濃度達每公升0.52毫克。
二、案經臺中市政府警察局第六分局報告臺灣臺中地方檢察署檢
    察官偵查起訴。
    理    由
一、本判決所引用被告林樹金以外之人於審判外之陳述，檢察官
    及被告於本院審理時均同意有證據能力，本院審酌上開證據
    資料作成時之情況，尚無違法不當或證明力明顯過低之瑕疵
    ，認以之作為證據應屬適當，依刑事訴訟法第159條之5第1
    項規定，有證據能力。非供述證據部分，因無證據證明係公
    務員違背法定程序所取得，亦無顯有不可信之情況，檢察官
    及被告於本院審理時均同意該等證據之證據能力，俱與本案
    有關，且經本院於審理期日提示予被告並告以要旨，為合法
    調查，應認均得作為證據。
二、上揭犯罪事實，業據被告於警詢、偵查及本院審理時坦承不
    諱，亦有職務報告、財團法人工業技術研究院呼氣酒精測試
    器檢定合格證書、臺中市政府警察局道路交通事故當事人酒
    精測定紀錄表、臺中市政府警察局舉發違反道路交通管理事
    件通知單影本及公路監理電子閘門系統查詢車籍與駕駛人資
    料在卷可稽（見111速偵4471卷第29頁、第39-43頁、第49-5
    1頁），足認被告所為任意性自白與事實相符，洵堪採信。
    是本案事證業已明確，被告犯行堪以認定，應依法論科。
三、核被告所為，係犯刑法第185條之3第1項第1款之駕駛動力交
    通工具而吐氣所含酒精濃度達每公升0.25毫克以上罪。
四、被告前①因不能安全駕駛案件，經本院以109年度中交簡字第
    1907號判決判處有期徒刑3月，併科罰金新臺幣（下同）1萬
    元；②因不能安全駕駛案件，經本院以109年度中交簡字第32
    55號判決判處有期徒刑3月，均已確定。上開各罪所處有期
    徒刑部分，嗣經本院以110年度聲字第1430號裁定應執行有
    期徒刑5月確定，於110年7月27日徒刑易科罰金而執行完畢
    （下稱前案）等情，為被告所自認（見本院卷第33頁），亦
    有檢察官提出之全國刑案資料查註表、執行案件資料表、完
    整矯正簡表、本院刑事裁判為證（見本院卷第39-57頁），
    足認被告於受徒刑之執行完畢後5年內，故意再犯本案有期
    徒刑以上之罪，為累犯。檢察官復於本院審理時指出：被告
    前有數次公共危險案件，仍為本案犯行，對刑罰之反應力薄
    弱，加重其刑並無情輕法重之狀況，請求依累犯之規定加重
    其刑等語（見本院卷第34頁），已為相當說明；本院斟酌被
    告所犯本案與前案各罪之犯罪類型、罪質、目的、手段及法
    益侵害結果均高度相似，②案甚且發生追撞他人駕駛之車輛
    之交通事故，被告雖未因前案入監執行，然易刑處分旨在避
    免短期自由刑之弊，本質上仍屬刑罰之執行方法，僅處遇之
    寬嚴有別而已，其仍應藉由刑之宣告與執行知所警惕，卻於
    前案執行完畢後1年餘，即再為本案犯行，堪認被告未因前
    案刑罰之執行，確實體認其行為之違法性與危險性，欠缺對
    法律之尊重，刑罰感應力薄弱，若加重其刑，尚無使其所受
    刑罰超過其應負擔罪責之疑慮，參酌司法院釋字第775號解
    釋意旨，依刑法第47條第1項規定，加重其刑。
五、爰以行為人之責任為基礎，審酌被告因酒後駕車遭吊銷駕駛
    執照，又因不能安全駕駛案件經刑之宣告與執行（累犯部分
    不予重複評價），本應戒慎己行，且其行為時間屬於一般日
    常活動頻繁之期間，應能尋求其他交通方式，卻捨此不為，
    再次漠視法令限制、公眾與自己之行車安全，為一己交通需
    求，於飲用酒類致吐氣所含酒精濃度達每公升0.52毫克之情
    形下，騎乘普通重型機車上路，置他人生命、身體及財產安
    全於潛在危險，誠值非議，幸而本案未致生交通事故。兼衡
    被告犯後始終坦承犯行，及其自陳之教育程度、工作、經濟
    、家庭與健康狀況，並提出全民健康保險醫療費用明細表及
    收據與臺中榮民總醫院藥袋影本為證（見本院卷第33-37頁
    ）等一切情狀，量處如主文所示之刑，併諭知易科罰金及易
    服勞役之折算標準。
據上論斷，應依刑事訴訟法第299條第1項前段，刑法第185條之3
第1項第1款、第47條第1項、第41條第1項前段、第42條第3項，
刑法施行法第1條之1第1項，判決如主文。
本案經檢察官廖聖民提起公訴，檢察官陳永豐到庭執行職務。
中　　華　　民　　國　　111 　年　　12 　月　　 20　　日
　　　　　　　　　刑事第十六庭  法　官　鄭咏欣
以上正本證明與原本無異。
如不服本判決應於收受送達後20日內向本院提出上訴書狀，並應
敘述具體理由；其未敘述上訴理由者，應於上訴期間屆滿後20日
內向本院補提理由書（均須按他造當事人之人數附繕本）「切勿
逕送上級法院」。
　　　　                        書記官　施佑諭
中　　華　　民　　國　　111 　年　　12　　月　　21　　日
附錄本案論罪科刑法條：
中華民國刑法第185條之3
駕駛動力交通工具而有下列情形之一者，處3年以下有期徒刑，
得併科30萬元以下罰金：
一、吐氣所含酒精濃度達每公升0.25毫克或血液中酒精濃度達百
    分之0.05以上。
二、有前款以外之其他情事足認服用酒類或其他相類之物，致不
    能安全駕駛。
三、服用毒品、麻醉藥品或其他相類之物，致不能安全駕駛。
因而致人於死者，處3年以上10年以下有期徒刑，得併科200萬元
以下罰金；致重傷者，處1年以上7年以下有期徒刑，得併科100
萬元以下罰金。
曾犯本條或陸海空軍刑法第54條之罪，經有罪判決確定或經緩起
訴處分確定，於10年內再犯第1項之罪因而致人於死者，處無期
徒刑或5年以上有期徒刑，得併科300萬元以下罰金；致重傷者，
處3年以上10年以下有期徒刑，得併科200萬元以下罰金。